臺灣臺北地方法院刑事判決　　　　　　　 96年度易字第361號
公　訴　人　臺灣臺北地方法院檢察署檢察官
被　　　告　乙○○
上列被告因竊盜案件，經檢察官提起公訴（九十六年度偵字第二
五五一號），被告於本院準備程序中就被訴事實為有罪之陳述，
經告知簡式審判程序之旨，並聽取公訴人及被告之意見後，本院
合議庭認為適宜由受命法官獨任進行簡式審判程序而裁定改由受
命法官獨任進行簡式審判程序審理，判決如下：
    主  文
乙○○無故侵入他人住宅，累犯，處拘役伍拾日，如易科罰金，
以新臺幣壹仟元折算壹日。又竊盜，累犯，處有期徒刑肆月，如
易科罰金，以新臺幣壹仟元折算壹日。
    事  實
一、乙○○有妨害兵役治罪條例、竊盜等前科，於民國九十年間
    ，因犯妨害自由罪，經臺灣板橋地方法院以九十年度重簡字
    第六六一號簡易判決判處有期徒刑三月確定，於九十四年十
    月二十二日縮刑期滿，同年月二十三日執行完畢出監。於九
    十五年間，復因犯竊盜罪，經本院以九十五年簡字第二四三
    七號簡易判決判處有期徒刑四月確定（尚未執行）。
二、乙○○不知悔改，因積欠債務缺錢花用，遂於九十六年一月
    二十九日十四時四十分許，在臺北市中山區○○○路四十五
    巷三弄五號大樓樓下按電鈴隨機選取行竊目標，因甲○○臺
    北市中山區○○○路四十五巷三弄五號三樓住處無人應鈴，
    乙○○認有機可趁，遂意圖為自已不法之所有，於未經甲○
    ○或其他居住權人同意之情形下，隨手持吊掛於該處樓下竹
    竿上、不知何人所有之衣架一支折彎後插入上開甲○○住處
    鐵門門縫勾開門鎖，繼而啟門無故侵入該住宅後，徒手竊取
    甲○○所有之黃金手鍊（起訴書誤載為黃錄手鍊，應予更正
    ）三條、黃金戒指十四只、寶石戒指三只、黃金耳環（起訴
    書誤載為黃金耳，應予更正）一對、黃金項鍊二條、水晶項
    鍊四條，玉珮項鍊一條（起訴書漏載玉珮項鍊一條，應予補
    充）、天珠項鍊（起訴書誤載為夾珠項鍊，應予更正）一條
    、女用手錶一只及新臺幣一千一百五十二元等物，得手後正
    欲離去之際，適逢甲○○返家當場發現繼而報警查獲，並扣
    得上開不知何人所有之衣架一支。
三、案經甲○○訴請臺北市政府警察局中山分局報請臺灣臺北地
    方法院檢察署檢察官偵查起訴後，因乙○○於本院準備程序
    中就被訴事實為有罪之陳述，本院合議庭認為適宜由受命法
    官獨任進行簡式審判程序而裁定改由受命法官獨任進行簡式
    審判程序審理。
    理  由
一、上開事實，業據被告乙○○於警詢、偵訊及本院審理中坦承
    不諱，核與告訴人甲○○指訴情節相符，並有贓物認領保管
    單、現場照片列印資料及贓物照片列印資料等在卷可稽，復
    有扣案之衣架一支可佐，是被告之任意性自白顯與事實相符
    。本案事證明確，被告犯行堪以認定，應予依法論科。
二、核被告所為，係犯刑法第三百零六條第一項之無故侵入他人
    住宅罪及刑法第三百二十條第一項之竊盜罪。起訴書「證據
    並所犯法條」欄內法條雖漏引刑法第三百零六條第一項，然
    犯罪事實欄內業已敘明被告侵入住宅之事實，且告訴人於警
    詢中業已表示欲對被告提出告訴（見偵查卷宗第十一頁），
    蒞庭之公訴人亦稱侵入住宅部分在起訴書內已有載明，且經
    告訴人指訴，請法院一併審判等語（見本院九十六年二月十
    二日審判筆錄），是被告此部分犯行顯已在公訴人起訴範圍
    內，本院應加以審理，附此敘明。被告所犯上開二罪，犯意
    各別，罪名有異，應予分論併罰。再被告於九十年間，因犯
    妨害自由罪，經臺灣板橋地方法院以九十年度重簡字第六六
    一號簡易判決判處有期徒刑三月確定，於九十四年十月二十
    二日縮刑期滿，同年月二十三日執行完畢出監，此有臺灣高
    等法院被告前案紀錄表在卷可按，是被告受徒刑之執行完畢
    ，五年以內故意再犯本案有期徒刑以上之罪，為累犯，應依
    刑法第四十七條第一項之規定加重其刑。爰審酌被告前已有
    竊盜前科、正值青年，不思正當工作以獲取財物，竟藉竊盜
    手段竊取他人財物，犯罪動機、目的、手段、生活狀況、智
    識程度，對被害人所生之危害暨犯罪後坦承犯行之態度等一
    切情狀，量處如主文所示之刑，並諭知易科罰金之折算標準
    ，以示懲儆。至扣案之衣架一支，雖為供犯罪所用之物，然
    既非屬被告所有，依法無從宣告沒收，附此敘明。
據上論斷，應依刑事訴訟法第二百七十三條之一第一項、第二百
九十九條第一項前段，刑法第三百零六條第一項、第三百二十條
第一項、第四十七條第一項、第四十一條第一項前段，刑法施行
法第一條之一第一項、第二項前段，判決如主文。
本案經檢察官涂永欽到庭執行職務
中　　華　　民　　國　　96　　年　　2 　　月　　26　　日
　　　　　　　　　刑事第九庭  法　官　黃紹紘
以上正本證明與原本無異。
如不服本判決，應於判決送達後十日內向本院提出上訴狀（應抄
附繕本）。告訴人或被害人如對於本判決不服者，應具備理由請
求檢察官上訴，其上訴期間之計算係以檢察官收受判決正本之日
期為準。
　　　　　　　　　　　　　    書記官　陳靜君
中　　華　　民　　國　　96　　年　　2 　　月　　27　　日
附錄本案論罪科刑所犯法條全文
刑法第三百零六條
無故侵入他人住宅、建築物或附連圍繞之土地或船艦者，處一年
以下有期徒刑、拘役或三百元以下罰金。
無故隱匿其內，或受退去之要求而仍留滯者，亦同。
刑法第三百二十條
意圖為自己或第三人不法之所有，而竊取他人之動產者，為竊盜
罪，處五年以下有期徒刑、拘役或五百元以下罰金。
意圖為自己或第三人不法之利益，而竊佔他人之不動產者，依前
項之規定處斷。
前二項之未遂犯罰之。
